【裁判字號】    99,聲再,6
【裁判日期】    990727
【裁判案由】    聲請再審
【裁判全文】
臺灣臺北地方法院民事裁定               99年度聲再字第6號
再審原告    乙○○
再審被告    華南商業銀行股份有限公司
法定代理人  甲○○
上列當事人間請求聲請再審事件，再審原告對於本院上列當事人
間請求恢復工作權益事件，再審原告對於民國93年3月29日本院
93年度北勞簡字第38號、93年12月8日本院93年度勞簡上字第29
號及97年8月14日97年度勞再易字第1號確定判決提起再審之訴，
本院裁定如下：
    主  文
再審之訴駁回。
再審訴訟費用由再審原告負擔。
    理  由
一、本件再審意旨略以：司法院民事法律專題研究(八)第5則指出
    ，訴訟標的金額合併超過30萬元者，均全部依通常訴訟程序
    。因本件恢復工作權益訴訟標的合計數額超過150萬元，應
    改依通常訴訟程序審判。又本件為人事訴訟事件，當事人不
    得以合意行簡易訴訟程序，原判決法院即本院未依職權廢棄
    發回即有違誤。又本院98年12月30日98年度審聲再字第13號
    裁定，記載不得抗告，惟民事訴訟法第466條第1項之情形，
    需當事人並無爭執始有適用，但若認無上開條項情形時，自
    得對上開裁定提起抗告，不在民事訴訟法第484條限制之列
    。且依據民事訴訟法第486條規定，抗告除別有規定外，由
    直接上級法院裁定，伊就上開98年度審聲再字第13號裁定提
    起抗告，本院既非抗告法院，自不得作成裁定。另，再審被
    告計畫性逼退伊，又行使違背勞動基準法第29條之考核，並
    將伊調派為工友，使伊獲得三年考核丙等，剝奪伊三年績效
    考核；又違反勞動基準法第53條及公營事業移轉民營條例第
    8條規定，違法資遣伊，使伊喪失工作權。本院93年度北勞
    簡字第38號、93年度勞簡上字第29號及97年度勞再易字第1
    號確定判決違反民法第71條、第72條及第73條、勞動基準法
    第29條、第53條及公營事業移轉民營條例第8條等規定，顯
    然有民事訴訟法第468條、第496條第1項第9款、第3款及第5
    款規定之再審事由。又伊於98年12月10日對本院93年度勞簡
    上字第29號判決聲請繼續審判，而依民事訴訟法第500 條規
    定，上開當事人間和解成立之日（即98年11月10日）即為本
    件知悉在後之情事，是自98年11月10日後，因原告聲請繼續
    審判而產生時效中斷之法律效果，是以本件再審因請求而發
    生時效中斷之法律效果，上開案件請求繼續審判，符合法定
    期間30日內為之，本件再審之訴，應已遵守30日之不變期間
    。爰提出本件再審之訴，聲明廢棄上開確定裁定，並請求確
    認僱傭關係存在云云。
二、按再審之訴，應於30日之不變期間內提起；其期間自判決確
    定時起算；判決於送達前確定者，自送達時起算；其再審之
    理由發生或知悉在後者，均自知悉時起算。又判決於上訴期
    間屆滿時確定。不得上訴之判決，於宣示時確定；不宣示者
    ，於送達時確定，民事訴訟法第500條第1項，第398條第1項
    本文、第2項分別定有明文。次按，提起再審之訴，應表明
    再審理由，及關於再審理由並遵守不變期間之證據，其未表
    明者無庸命其補正。提起再審之訴之原告，如主張其再審理
    由知悉在後者，應就所主張之事實負舉證之責任（最高法院
    60年台抗字第538號、30年抗字第443號判例意旨參照）。
三、經查：
（一）本院93年度勞簡上字第29號判決於93年12月8日宣示，97
      年度勞再易字第1號於97年8月14日判決，且均為不得上訴
      之判決，嗣於94年1月14日、97年8月25日送達再審原告，
      業經本院依職權調取93年北勞簡字第38號、93年度勞簡上
      字第29號恢復工作權益及97年度勞再易字第1號聲請再審
      民事卷宗查核明確，再審原告遲至99年3月15日始提起本
      件再審之訴，顯已逾30日之不變期間。
（二）雖再審原告主張其於98年12月10日對本院93年度勞簡上字
      第29號判決聲請繼續審判，而依民事訴訟法第500條規定
      ，上開當事人間和解成立之日（即98年11月10日）即為本
      件知悉在後之情事，是自98年11月10日後，因原告聲請繼
      續審判而產生時效中斷之法律效果，是以本件再審因請求
      而發生時效中斷之法律效果，上開案件請求繼續審判，符
      合法定期間30日內為之，本件再審之訴，應已遵守30日之
      不變期間云云。惟查，姑不論再審原告就其所述於98年11
      月10日成立和解乙事究何所指並未敘明，且再審原告雖泛
      稱其以民事訴訟法第496條第1項第9款為判決基礎之證物
      係偽造或變造者，為本件再審理由，然再審原告僅空言指
      稱因該和解發生即為再審理由發生在後之情事，然就該和
      解與本件請求廢棄之確定判決間，究有何關聯性均未予具
      體指摘，是再審原告以當事人和解成立後，其於30日內提
      起再審之訴，再審事由顯然發生在後云云，顯有誤會，洵
      不可取。
（三）綜上，再審原告未就其知悉再審理由在後，且知悉在後之
      事實，提出更為具體之證據，揆諸上開說明，應認本件再
      審之訴為不合法，應予駁回。
四、據上論結，本件再審之訴為不合法，爰依民事訴訟法第502
    條第1項、第95條、第78條，裁定如主文。
中    華    民    國    99    年    7     月    27    日
            民事第六庭  審判長  法  官  陶亞琴
                                法  官  陳婷玉
                                法  官  黃柄縉
以上正本係照原本作成
本裁定不得抗告
中    華    民    國    99    年    7     月    28    日
                                書記官  洪仕萱

司法院資訊處製作；財團法人民間司法改革基金會備份。
